臺灣臺北地方法院刑事判決　　　　　　　96年度訴字第1184號
公　訴　人　臺灣臺北地方法院檢察署檢察官
被　　　告　甲○○
上列被告因違反毒品危害防制條例案件，經檢察官提起公訴（九
十六年度毒偵字第二一三一號），被告於準備程序中就被訴事實
為有罪之陳述，經本院合議庭裁定依簡式審判程序審理，本院判
決如下：
    主  文
甲○○施用第一級毒品，累犯，處有期徒刑柒月。扣案第一級毒
品海洛因壹包（淨重零點零貳公克）沒收銷燬之。
    事  實
一、甲○○前於民國八十三年間因違反麻醉藥品管理條例案件經
    本院以八十三年度易字第三一三四號判決有期徒刑六月確定
    ，又於八十四年間因違反肅清煙毒條例案件經本院以八十三
    年度訴字第一九四七號判決有期徒刑三年二月，上訴後經臺
    灣高等法院以八十四年度上訴字第六一六號判決駁回上訴確
    定，同年間復因違反肅清煙毒條例、麻醉藥品管理條例案件
    經本院以八十四年度訴字第九二０號判決有期徒刑三年十月
    、十月，定應執行刑為有期徒刑四年六月確定，上開案件經
    執行後於八十七年十月八日縮短刑期假釋出監，九十二年三
    月六日保護管束期滿未經撤銷。甲○○另於九十四年間因施
    用第一級毒品海洛因，先後經本院以九十四年度毒聲字第六
    號、九十四年度毒聲字第五七八號裁定送勒戒處所觀察勒戒
    及送強制戒治處所強制戒治後，於九十五年四月二十四日釋
    放出所，並經臺灣臺北地方法院檢察署檢察官於九十五年五
    月十日為不起訴處分確定。竟不知悔改，於上開強制戒治執
    行完畢釋放後五年內，另基於施用第一級毒品海洛因之犯意
    ，於九十六年五月二十四日某時（起訴書誤載為自九十六年
    四月間開始），臺北市○○路某不詳加油站之廁所內（起訴
    書誤載為在臺北縣中和市、永和市及本市○○區○○路公廁
    等處），以針筒注射方式施用第一級毒品海洛因一次，嗣於
    同年五月二十五日十一時十五分許（起訴書誤載為二十二日
    ），在臺北市○○區○○路一三二號前因神情、行為怪異，
    經警盤查後主動自其褲子左邊口袋中拿出第一級毒品海洛因
    一包（淨重零點零二公克），而悉上情。
二、案經臺北市政府警察局萬華分局報告臺灣臺北地方法院檢察
    署檢察官。
    理  由
一、訊據被告甲○○對於在上開時間、地點以針筒注射方式施用
    第一級毒品海洛因一次，嗣於同年五月二十五日十一時十五
    分許，在臺北市○○區○○路一三二號前為警查獲，並扣得
    第一級毒品海洛因一包（淨重零點零二公克）等情均坦承不
    諱（見本院準備程序筆錄第二頁、審判筆錄第二頁）；且其
    為警查獲時所採集之尿液經以氣象層析質譜儀法排除偽陽性
    確認檢驗結果呈嗎啡陽性反應，有偵辦毒品案件尿液檢體委
    驗單、臺灣尖端先進生技醫藥股份有限公司九十六年六月四
    日濫用藥物檢驗報告等可稽（見偵查卷第五十、五一頁）；
    又扣案物經鑑定結果含第一級第６項毒品海洛因成分，亦有
    法務部調查局九十六年六月二十六日調科壹字第０九六二三
    ０五二九二０號鑑定書可憑（見偵查卷第五二頁），分別可
    佐被告前開出於任意性之自白與事實相符，得採為認定事實
    之證據。
二、又被告前於九十四年間因施用第一級毒品海洛因，先後經本
    院以九十四年度毒聲字第六號、九十四年度毒聲字第五七八
    號裁定送勒戒處所觀察勒戒及送強制戒治處所強制戒治後，
    於九十五年四月二十四日釋放出所，並經臺灣臺北地方法院
    檢察署檢察官於九十五年五月十日為不起訴處分確定，有臺
    灣高等法院被告前案紀錄表可稽，被告於強制戒治執行完畢
    釋放後五年內再犯本件施用毒品犯行。至檢察官於起訴書中
    雖指被告自九十六年四月間起，平均每三、四日施用一次第
    一級毒品海洛因，至九十六年五月二十二日為警查獲云云，
    惟被告為警查獲之時間係九十六年五月二十五日，有其警詢
    筆錄、臺北市政府警察局萬華分局刑事案件移送書等可稽，
    起訴書所載應屬誤會，且被告除為警查獲時所採集尿液之驗
    尿報告外，別無其他驗尿報告可佐其先前之多次施用毒品犯
    行，而檢察官於本院審理中亦予減縮此部分犯罪事實（見本
    院準備程序筆錄第一頁），附此說明。是本件事證明確，被
    告犯行已堪認定，應依法論科。
三、按海洛因係屬毒品危害防制條例第二條第二項第一款所規定
    之第一級毒品，是核被告所為係犯同條例第十條第一項之施
    用第一級毒品罪，其持有海洛因係供自己施用，應為高度之
    施用毒品犯行所吸收，不另論罪。又被告有如事實欄一所載
    犯罪科刑，八十七年十月八日縮短刑期假釋出監，九十二年
    三月六日保護管束期滿未經撤銷其假釋，有臺灣高等法院被
    告前案紀錄表可稽，其未執行之刑以已執行論，被告於該有
    期徒刑執行完畢五年內，故意再犯本件有期徒刑以上之罪，
    為累犯，依刑法第四十七條第一項規定加重其刑至二分之一
    。爰審酌被告前已多次因毒品案件觸法，有前開前案紀錄表
    可參，猶不知悛悔，再犯本件，顯見上開判決、觀察勒戒及
    強制戒治並未使其心生警惕，其施用足以導致精神障礙、性
    格異常，甚至造成生命危險之毒品，戕害一己之身體健康，
    犯罪後已坦承犯行，又於犯罪後自行前往療養院就醫，有衛
    生署八里療養院九十六年九月十一日診斷證明書可參，及其
    犯罪之動機、目的、手段等一切情狀，量處如主文所示之刑
    。扣案第一級毒品海洛因一包（淨重零點零二公克），為毒
    品危害防制條例第二條第二項第一款所規定之第一級毒品，
    不問屬於犯人與否，應依同條例第十八條第一項前段宣告沒
    收銷燬之。
據上論斷，應依刑事訴訟法第二百七十三條之一、第二百九十九
條第一項前段，毒品危害防制條例第十條第一項、第十八條第一
項前段，刑法第十一條前段、第四十七條第一項，判決如主文。
本案經檢察官陳重言到庭執行職務
中　　華　　民　　國　　96　　年 　　9　　月　　28　　日
　　　　　　　　　刑事第四庭    法　官　黎惠萍
上正本證明與原本無異。
如不服本判決，應於判決送達後10日內向本院提出上訴狀 (應抄
附繕本)。
                                書記官  楊麗娟
中　　華　　民　　國　　96　　年　　9 　　月　　28　　日
附錄本案論罪科刑法條全文
毒品危害防制條例第十條第一項
毒品危害防制條例第十條
施用第一級毒品者，處六月以上五年以下有期徒刑。
施用第二級毒品者，處三年以下有期徒刑。
